【裁判字號】    98,易,118
【裁判日期】    980227
【裁判案由】    賭博
【裁判全文】
臺灣臺北地方法院刑事判決               98年度易字第118號
公  訴  人  台灣台北地方法院檢察署檢察官
被      告  乙○○
            丙○○
            甲○○
上列被告等因賭博案件，經檢察官提起公訴（97年度偵字第2352
1 號、第26639 號），本院依簡式審判程序判決如下：
    主  文
乙○○共同意圖營利，聚眾賭博，處有期徒刑肆月，如易科罰金
，以新台幣壹仟元折算壹日，緩刑參年。扣案如附表所示之物均
沒收。
丙○○共同意圖營利，聚眾賭博，處有期徒刑參月，如易科罰金
，以新台幣壹仟元折算壹日，緩刑貳年。扣案如附表所示之物均
沒收。
甲○○共同意圖營利，聚眾賭博，處有期徒刑參月，如易科罰金
，以新台幣壹仟元折算壹日，緩刑貳年。扣案如附表所示之物均
沒收。
    事  實
一、乙○○、丙○○、甲○○共同意圖營利，自民國97年3 月間
    起，由乙○○委請甲○○在奇集集（KIJIJI）分類廣告網站
    上刊登「提供高級舒適的打牌環境，希望喜愛打麻將的朋友
    可以來交流... 」等資訊之廣告，並於廣告中登載甲○○所
    申辦之0000000000號行動電話號碼及MSN 帳號
    0000000000@pc home.com.tw ，供不特定人聯絡，以此方式
    聚集不特定人前往乙○○提供之台北縣新店市○○路133 巷
    20弄4 號3 樓住處賭博，乙○○並提供麻將1 副、骰子1 顆
    及牌尺4 支為賭具，丙○○則負責接送賭客、記帳、收取抽
    頭金、供給茶水食物。其賭博之方式為以新台幣（下同）
    300 元或900 元為1 底，每1 台為100 元，自摸1 把抽取
    200 元，1 將抽取800 元之抽頭金以營利，乙○○事後交付
    2 、3 萬元予丙○○作為酬勞。嗣於97年10月14日21時15分
    許，賭客陳佳宏、陳建宇、陳致良於上開地點賭博時，為警
    查獲，並扣得麻將1 副、骰子1 顆、牌尺4 支、抽頭金
    3,800 元、賭資400 元、帳冊1 本、電腦主機1台 ，始悉上
    情。
二、案經台北縣政府警察局新店分局報告台灣台北地方法院檢察
    署檢察官偵查起訴。
    理  由
一、本件被告乙○○、丙○○、甲○○所犯係死刑、無期徒刑、
    最輕本刑為3 年以上有期徒刑以外之罪，其等於準備程序中
    就被訴事實均為有罪之陳述，經本院告知簡式審判程序之旨
    ，並聽取公訴人及被告之意見後，認無不得或不宜改依簡式
    審判程序進行之情事，爰依刑事訴訟法第273 條之1 第1 項
    規定，裁定改依簡式審判程序審理，合先敘明。
二、上揭犯罪事實，業據被告乙○○、丙○○、甲○○於本院審
    理時坦承不諱，核與證人即賭客陳佳宏、陳建宇、陳致良及
    馬天鍵於警詢時證述之情節相符，並有奇集集分類廣告網站
    網頁列印資料、搜索扣押筆錄、帳冊1 本、現場照片，復有
    麻將1 副、骰子1 顆、牌尺4 支、抽頭金3,800 元、賭資
    400 元、帳冊1 本、電腦主機1 台扣案可資佐證，足認被告
    之自白應與事實相符。本件事證明確，被告犯行均堪認定。
三、核被告所為，均係犯刑法第268 條前段意圖營利提供賭博場
    所罪及同條後段意圖營利聚眾賭博罪。被告丙○○在被告乙○○所提供之賭博場所內提供給茶水食物、記帳、收取抽頭
    金及接送賭客，被告甲○○刊登招集賭客之廣告，所為均係
    聚眾賭博罪之構成要件行為，是被告3 人就前揭犯行，具有
    犯意聯絡及行為分擔，應論以共同正犯。被告3 人以一行為
    ，同時觸犯上開二罪名，應依想像競合犯規定，論以情節較
    重之意圖營利聚眾賭博罪。按刑事法若干犯罪行為態樣，本
    質上原具有反覆、延續實行之特徵，立法時既予特別歸類，
    定為犯罪構成要件之行為要素，則行為人基於概括之犯意，
    在密切接近之一定時、地持續實行之複次行為，倘依社會通
    念，於客觀上認為符合一個反覆、延續性之行為觀念者，於
    刑法評價上，即應僅成立一罪，學理上所稱「集合犯」之職
    業性、營業性或收集性等具有重複特質之犯罪均屬之，例如
    經營、從事業務、收集、販賣、製造、散布等行為概念者是
    。被告自97年3 月間起至97年10月14日為警查獲時止，在上
    址多次反覆持續提供賭博場所及聚眾賭博以牟利而未曾間斷
    ，其行為應評價為包括一罪之集合犯，而論以一罪。爰審酌
    被告3 人素行尚佳，犯後均已坦承犯行，態度尚稱良好，被
    告乙○○係主導角色，暨本件犯罪期間非短等一切情狀，分
    別量處如主文所示之刑，並均諭知易科罰金之折算標準。末
    查，被告3 人前皆未曾因犯罪而受有期徒刑以上刑之宣告，
    此有台灣高等法院被告前案紀錄表附卷可參，渠等因一時失
    慮，偶罹刑典，犯後已坦承犯行並深具悔意，經此偵審程序
    及科刑之教訓後，當能知所警惕，信無再犯之虞，本院因認
    對被告3 人所宣告之刑，以暫不執行為適當，爰依刑法第74
    條第1 項第1 款規定，宣告被告乙○○緩刑3 年，被告丙○○、甲○○緩刑2 年，以啟自新。
四、扣案如附表所示之扣案之麻將1 副、骰子1 顆、牌尺4 支、
    賭資400 元、帳冊1 本、電腦主機1 台，係被告乙○○所有
    ，供本件犯罪所用之物，另抽頭金3,800 元屬因犯罪所得之
    物，均經被告乙○○供明在卷，爰依刑法第38條第1 項第2
    款、第3 款之規定，宣告沒收；至另查扣之賭資2,900 元，
    係賭客陳佳宏、陳建宇、陳致良所有，業據上開3 人陳述明
    確，既非被告所有之物，爰不宣告沒收，併此說明。
據上論斷，應依刑事訴訟法第284 條之1 、第273 條之1 第1 項
，刑法第28條、第268 條、第55條、第41條第1 項前段、第74條
第1 項第1 款、第38條第1 項第2 款、第3 款、第74條第1 項第
1 款，刑法施行法第1 條之1 ，判決如主文。
本案經檢察官楊冀華到庭執行職務
中    華    民    國    98    年     2    月    27    日
                      刑事第七庭法  官  林欣苑
上正本證明與原本無異。
如不服本判決應於收受送達後10日內向本院提出上訴書狀，並應
敘述具體理由；其未敘述上訴理由者，應於上訴期間屆滿後20日
內向本院補提理由書（圴須按他造當事人之人數附繕本）「切勿
逕送上級法院」。
                                書記官  劉英芬
中    華    民    國    98    年    3     月    2     日
附錄論罪科刑法條：
中華民國刑法第268條
（圖利供給賭場或聚眾賭博罪）
意圖營利，供給賭博場所或聚眾賭博者，處3 年以下有期徒刑，
得併科3 千元以下罰金。
附表
┌──┬──────────┬─────────┐
│編號│   扣  案  物       │  數    量        │
├──┼──────────┼─────────┤
│1   │麻將                │1副               │
├──┼──────────┼─────────┤
│2   │骰子                │1顆               │
├──┼──────────┼─────────┤
│3   │牌尺                │4支               │
├──┼──────────┼─────────┤
│4   │抽頭金              │3,800元           │
├──┼──────────┼─────────┤
│5   │乙○○之賭資        │400元             │
├──┼──────────┼─────────┤
│6   │帳冊                │1本               │
├──┼──────────┼─────────┤
│7   │電腦主機            │1台               │
└──┴──────────┴─────────┘


司法院資訊處製作；財團法人民間司法改革基金會備份。
